臺灣橋頭地方法院民事判決
111年度橋小字第992號
原      告  薛進強  
被      告  柯志龍  

上列當事人間請求損害賠償事件，本院於民國111年10月20日言
詞辯論終結，判決如下：
    主  文
一、被告應給付原告新臺幣3萬2,187元，及自民國111年2月18日
    起至清償日止，按年息5%計算之利息。
二、原告其餘之訴駁回。
三、訴訟費用新臺幣1,000元由原告負擔。
四、本判決第一項得假執行；但被告如以新臺幣3萬2,187元為原
    告供擔保，得免為假執行。 
    事實及理由
一、被告未於言詞辯論期日到場，核無民事訴訟法第386 條各款
    所列情形，爰依原告聲請，由其一造辯論而為判決。
二、原告主張：兩造為鄰居，雙方因故而有嫌隙，被告於民國11
    0年9月2日3時50分許，因酒後失控，在原告位於高雄市○○區
    ○○○路000號住處前，持原告擺放在該處之水泥空心磚，砸毀
    原告所有之白鐵門、抽水馬達、盆栽、塑膠桶各1個及空心
    磚3個，與原告申設之台電電錶（下稱系爭毀損行為），原
    告因系爭毀損行為，受有下列損害：㈠白鐵門換新費用4萬3,
    760元。㈡台電電錶賠償費用954 元。㈢抽水馬達更換及配管
    費用1萬元。㈣盆栽、塑膠桶、空心磚毀損損失5,000元。㈤冰
    箱修理費2,500 元、冰箱內食物毀損損失6,000 元。㈥精神
    慰撫金1萬5,000元。爰依侵權行為法律關係，提起本件訴訟
    等語。並聲明：被告應給付原告8萬3,360元，及自刑事附帶
    民事起訴狀繕本送達翌日起至清償日止，按年息5%計算之利
    息。
三、被告未於言詞辯論期日到場，亦未提出書狀為何聲明或陳述
    。
四、本院之判斷：
  ㈠按因故意或過失，不法侵害他人之權利者，負損害賠償責任
    ，民法第184條第1項前段定有明文。經查，原告主張被告對
    其為系爭毀損行為之事實，有調查筆錄、現場受損物品照片
    在卷可佐（見本院卷第31頁至第61頁），且被告前因系爭毀
    損行為，經本院刑事庭以111年度簡字第264號判決認犯毀損
    他人物品罪，處拘役40日確定，有該案判決書憑卷可參，而
    被告經合法通知，未於言詞辯論期日到場爭執，亦未提出書
    狀為何聲明或陳述，依民事訴訟法第280條第1項規定，視為
    自認，本院依上開證據調查結果，認原告主張之事實為真實
    ，被告所為系爭毀損行為，故意不法侵害原告之財產所有權
    ，應對原告負損害賠償責任。
  ㈡再按請求賠償物被毀損所減少之價額，得以修復費用為估定
    之標準，但以必要者為限（如修理材料以新品換舊品，應予
    折舊）《最高法院77年度第9次民事庭會議決議(一)意旨可資
    參照》。又依行政院頒布「固定資產耐用年數表」及「固定
    資產折舊率表」規定，下述白鐵門、抽水馬達、盆栽、塑膠
    桶、空心磚雖未明列於固定資產耐用年數表內，惟性質上應
    屬第1類第2項之房屋附屬設備中之其他設備，耐用年數為10
    年。茲就原告請求各項目、金額有無理由，敘述如下：
　　⒈白鐵門換新費用：
　　　原告主張其所有白鐵門遭被告毀損，因而支出換新費用4
      萬3,760元，已據其提出與所述相符之估價單為證（見附
      民卷第19頁）。惟依該估價單所載均屬材料費用，應予折
      舊，參以原告於本院陳稱受損之白鐵門約為其5年前換新
      ，以使用5年計算，依平均折舊法每年折舊10分之1，折舊
      後之修復費用估定為2萬3,869元【計算方式：1.殘價＝取
      得成本÷( 耐用年數＋1)即4萬3,760元÷(10+1)≒3,978元（
      小數點以下四捨五入，下同）；2.折舊額 ＝(取得成本－殘
      價)×1/（耐用年數）×（使用年數）即(4萬3,760元－3,978
      元) ×1/10×（5+0/12）≒1萬9,891元；3.扣除折舊後價值＝
      （新品取得成本－折舊額）即4萬3,760元－1萬9,891元＝2萬
      3,869元】，逾此數額之請求，即屬無據。
　　⒉台電電錶賠償費用：
　　　原告主張其因被告毀損台電電錶，支出賠償費用954元乙
      節，業據其提出與所述相符之賠償費單據為證（見附民卷
      第25頁），此一請求，應予准許。
　　⒊抽水馬達更換及配管費用：
　　　原告主張其所有抽水馬達遭被告毀損，因而支出維修費用
      1萬元乙情，已據其提出與所述相符之免用統一發票收據
      為證（見附民卷第17頁）。惟依上開收據所載，該維修費
      用包含材料4,000元、工資6,000元，材料費用應予折舊。
      參以原告於本院陳稱該馬達約為其90年間安裝，迄受損時
      已逾耐用年限，是原告就材料部分僅得請求折舊後之殘值
      364元【計算式：4,000元÷(10+1)≒364元】，加計其餘不
      必折舊之費用後為6,364元（計算式：材料364元+工資6,0
      00元=6,364元），逾此數額之請求，不應准許。
　　⒋盆栽、塑膠桶、空心磚毀損損失：
　　　原告主張其所有盆栽、塑膠桶、空心磚遭被告毀損，受有
      5,000元之損失等語，雖未提出購買時之單據加以證明，
      惟按當事人已證明受有損害而不能證明其數額或證明顯有
      重大困難者，法院應審酌一切情況，依所得心證定其數額
      ，民事訴訟法第222條第2項定有明文。本院斟酌原告陳稱
      上開物品係約2、3年前購入等語，故應予折舊，並據一般
      相當之物品折舊後之價額，依民事訴訟法第222條第2項之
      規定，認此部分損害數額為1,000元，逾此數額之請求，
      則非有據。
　　⒌冰箱修理費、冰箱內食物毀損損失：
　　　按當事人主張有利於己之事實者，就其事實有舉證之責任
      ，民事訴訟法第277 條前段定有明文。原告雖主張其申設
      之台電電錶遭被告毀損，導致冰箱及其內食物因沒電而毀
      損，因而支出冰箱維修費2,500 元、冰箱內食物毀損損失
      6,000元等語，並提出冰箱維修單據為證（見附民卷第13
      頁）。然查，原告並未提出任何證據，證明其冰箱及內部
      確實存有何等食物，係因電錶遭被告破壞而導致毀損，其
      此一請求，不應准許。
　　⒍精神慰撫金：
　　　原告雖主張其因被告所為系爭毀損行為，致精神上受有損
      害等語，惟慰撫金之請求乃限於原告之人格法益受侵害時
      ，始足當之，本件被告係不法毀損原告所有之財物，受侵
      害者係原告之所有權，並非直接侵害原告之人格權，則原
      告請求被告賠償精神慰撫金1萬5,000元，於法不合，不應
      准許。
五、綜上所述，原告依侵權行為法律關係，請求被告給付3萬2,1
    87元（計算式：白鐵門換新費用2萬3,869元+台電電錶賠償
    費用954元+抽水馬達更換及配管費用6,364元+盆栽、塑膠桶
    、空心磚毀損損失1,000元=3萬2,187元），及自刑事附帶民
    事起訴狀繕本送達翌日即111年2月18日起（見附民卷第27頁
    ）至清償日止，按年息5%計算之利息，為有理由，應予准許
    ，逾此部分之請求，則無理由，應予駁回。
六、本件係依小額程序為被告部分敗訴之判決，爰依民事訴訟法
    第436條之20之規定，就原告勝訴部分依職權宣告假執行；
    並依同法第436條之23準用第436條第2項，適用同法第392條
    第2項規定，依職權宣告被告如預供擔保，得免為假執行；
    另依同法第436條之19第1項規定，確定訴訟費用之負擔如主
    文第2項所示。
七、據上論結，原告之訴為一部有理由，一部無理由，判決如主
    文。 
中　　華　　民　　國　　111 　年　　11　　月　　3　 日
          　　　　橋頭簡易庭  法      官  張立亭
以上正本係照原本作成。
如不服本判決，應於送達後20日內，向本院提出上訴狀並表明上
訴理由，如於本判決宣示後送達前提起上訴者，應於判決送達後
20日內補提上訴理由書（須附繕本）。
中　　華　　民　　國　　111 　年　　11　　月　　3　 日 
                              書　記　官  許雅瑩
訴訟費用計算式：
裁判費            1,000元
合計              1,000元